---
title: "From Poisson to Exp"
author: "Oliver Dürr"
date: "11/20/2018"
output:
  powerpoint_presentation:
    reference_doc: /Users/oli/Dropbox/__HTWG/Statistic/Template_Vorlesung.pptx
  ioslides_presentation: default
  beamer_presentation: default
  slidy_presentation: default
---

```{r setup, include=FALSE}
knitr::opts_chunk$set(echo = FALSE)
height = 3
width  = 6
```

## Herleitung der Exponentialverteilung
- Server im Mittel 100 Anfragen / Tag (unabhängig von Tageszeit und vorigen Ereignissen).
  +  Poisson Verteilung mit $\lambda = 100$
 
```{r, fig.height=height,fig.width=width, echo=TRUE}
plot(0:300, dpois(0:300, lambda = 100), type='h', xlab='Anzahl Anfragen an einem Tag')
```

## Herleitung der Exponentialverteilung
- Server im Mittel 100 Anfragen / Tag (unabhängig von Tageszeit und vorigen Ereignissen).
  + Poisson Verteilung mit $\lambda = 100$
 
- Es ist in Ordnung die Verteilung pro Stunde, Minute und Sekunde usw. zu betrachten.
- Die Vorraussetzungen bleiben erhalten, nur die erwartete Anzahl ändert sich.
- $\lambda$ ist der Erwartungswert der Poissonverteilung
- $\lambda_{\tt tag} = 100 \rightarrow \lambda_{\tt stunde} = 100/24 \rightarrow \lambda_{\tt minute} = 100/(24*60) \ldots$ 

## Zoom: Anfragen pro Stunde
- $\lambda = 100 \rightarrow \lambda = 100/24$ 

```{r, fig.height=height, fig.width=width, echo=TRUE}
plot(0:300, dpois(0:300, lambda = 100/24), type='h', xlab='Anzahl Anfragen in einer Stunde')
```

## Zoom: Anfragen pro Minute
- $\lambda = 100 \rightarrow \lambda = 100/24$ 

```{r, fig.height=height, fig.width=width, echo=TRUE}
plot(0:300, dpois(0:300, lambda = 100/(24*60)), type='h', xlab='Anzahl Anfragen in einer Minute')
```

## Zoom: Anfragen pro Sekunde
- $\lambda = 100 \rightarrow \lambda = 100/(24*60*60)$ 

```{r, fig.height=height, fig.width=width, echo=TRUE}
plot(0:300, dpois(0:300, lambda = 100/(24*60*60)), type='h', xlab='Anzahl Anfragen einer Sekunde')
```

## Zu welchen Zeiten gibt es eine Anfrage (Simulation)?

- Zeitpunkte an denen eine Anfrage stattgefunden hat
- Simulation mit `rpois(..., lambda = 100/86400)`

```{r, fig.height=height, fig.width=width}
simu = rpois(0:86400, lambda = 100/86400) 
  plot(0:86400, simu, type='h', 
       main='Serveranfragen an einem Tag (Simulation)',
       xlab = 'Sekunden'
       )
```


## Dauer zwischen 2 Anfragen?

- Dauer zwischen 2 Anfragen kann man als stetig ansehen
  + Noch zwischen 0 und 84600, können aber zu bel. kleinen Einheiten gehen 
```{r, fig.height=height, fig.width=width}
  times = (0:86400)[simu == 1]
  diffs = diff(times)
  hist(diffs,20, freq = FALSE)
```

## Längere Beobachtungszeitraum (1 Jahr)
```{r, fig.height=height, fig.width=width}
  simu = rpois(0:(365*86400), lambda = 100/86400) 
  times = (0:(86400*365))[simu == 1]
  diffs = diff(times)
  hist(diffs,90, freq = FALSE)
```
+ Kennen Sie diese Funktion?

## Exponentialfunktion
```{r, fig.height=height, fig.width=width, echo=TRUE}
  hist(diffs,90, freq = FALSE)
  lines(0:4000, dexp(0:4000, rate=1.0/mean(diffs)))
  #Trick mit 1/means(diffs) später
```
## Exponentialfunktion
```{r, fig.height=height, fig.width=width, echo=TRUE}
  1/mean(diffs)
  100/84600
```






